# 母公司认购子公司发行的永续债会计处理

提问人：595699395 时间：2022-11-21 14:38:20
A持有B的51%股份，B为A的子公司，A本期全额认购B发行的永续债 5000 万元，根据合同条款B将永续债作为权益工具核算，请问：
1 、A公司在单体层面是将其作为长投核算还是金融工具核算？
2 、在合并抵消时， 5000 万的资本公积，少数股东是否享有49%？

回答人：chenyiwei
1 、作为金融资产核算（以公允价值计量且其变动计入损益的金融资产），不能计入长投成本。
2 、子公司的“其他权益工具”少数股东不享有，故不增加少数股东权益。
另外提示注意：此类情况下，由于母公司可以控制子公司的利润分配政策，事实上子公司不可能递延分红，在此情况下子公司将其确认为权益工具是否恰当？